【裁判字號】    89,易,2020
【裁判日期】    891026
【裁判案由】    毒品危害防制條例
【裁判全文】
臺灣臺中地方法院刑事判決                八十九年度易字第二０二０號
    公  訴  人  台灣台中地方法院檢察署檢察官
    被      告  甲○○
右列被告因毒品危害防制條例案件，經檢察官提起公訴（八十九年度偵字第三七０二
號），本院判決如左：
    主  文
甲○○施用第二級毒品，累犯，處有期徒刑伍月，如易科罰金，以參佰元折算壹日。
    事  實
一、甲○○於民國八十七年間，曾因偽造文書案件，經本院判處有期徒刑四月，於八
    十八年八月六日執行完畢，並曾因施用毒品案件，經本院依職權裁定送觀察勒戒
    後，認無繼續施用毒品傾向，於八十七年六月二十九日，以八十七年度訴緝字第
    二四０號判決免刑確定。復因施用毒品案件，依本院八十七年度毒聲字第二五九
    ０號裁定送觀察勒戒後，認有繼續施用毒品傾向，再依本院八十七年度毒聲字第
    三０八六號裁定令入戒治處所施以強制戒治。另刑事部分則由台灣台中地方法院
    檢察署檢察官聲請簡易判決處刑，經本院以八十八年度易字第六二一號判決有期
    徒刑三月確定，於八十八年十一月六日執行完畢，而強制戒治部分亦於八十八年
    十一月十八日期滿。詎甲○○仍不知悔改，又於八十九年一月十九日十八時三十
    五分許台中縣警察局豐原分局通知其至該分局採尿前之三日內某時，在不詳地點
    ，以不詳方式，施用第二級毒品安非他命一次。
二、案經台中縣警察局豐原分局報請台灣台中地方法院檢察署檢察官偵查起訴。
    理  由
一、訊據被告甲○○否認施用第二級毒品犯行，辯稱伊未再施用安非他命云云。惟查
    被告於上開時地經警通知採其尿液送驗結果，安非他命及甲基安非他命反應均為
    陽性，有私立中山醫學院附設孫中山先生紀念醫院藥物濫用檢測中心檢測報告書
    附卷可稽，顯見被告於採尿前之三日內某時，確有施用安非他命之行為，所辯無
    非飾卸之詞，不足採信。而被告前曾因施用毒品案件，經本院依職權裁定送觀察
    勒戒後，認無繼續施用毒品傾向，於八十七年六月二十九日，以八十七年度訴緝
    字第二四０號判決免刑確定。又因施用毒品案件，依本院八十七年度毒聲字第二
    五九０號裁定送觀察勒戒後，認有繼續施用毒品傾向，再依本院八十七年度毒聲
    字第三０八六號裁定令入戒治處所施以強制戒治，迄八十八年十一月十八日始戒
    治期滿，亦有台灣台中地方法院檢察署刑案資料查註紀錄表足憑，並經本院調閱
    該署八十八年度戒執二字第五一四號執行卷查證無訛，事證明確，被告犯行已堪
    認定。
二、核被告所為，係犯毒品危害防制條例第十條第二項之施用第二級毒品罪。其持有
    之低度行為，已為施用之高度行為所吸收，不另論罪。又被告曾因偽造文書及施
    用毒品案件，經本院判處有期徒刑四月及三月，分別於八十八年八月六日及十一
    月六日執行完畢，有台灣台中地方法院檢察署刑案資料查註紀錄表足證，五年以
    內再犯有期徒刑以上之本罪，為累犯，應依法加重其刑。爰審酌被告已有偽造文
    書、施用毒品等前科，並經送觀察勒戒及令入戒治處所施以強制戒治，仍不知悔
    悟及其犯罪手段、所生危害、犯罪後態度等一切情狀，處以如主文所示之刑，並
    諭知易科罰金之折算標準。
據上論斷，應依刑事訴訟法第二百九十九條第一項前段，毒品危害防治條例第十條第
二項、第二十條第三項、刑法第十一條前段、第四十七條、第四十一條、罰金罰鍰提
高標準條例第二條，判決如主文。
中      華      民      國      八十九      年      十    月    二十六  日
                                        法  官  鍾  堯  航
右正本證明與原本無異。
如不服本判決，應於送達後十日內向本院提出上訴狀（須附繕本），上訴於台灣高等
法院台中分院。
                                        書記官
中      華      民      國      八十九      年      十    月    二十六  日
附錄論罪科刑法條
毒品危害防制條例第十條第二項
施用第二級毒品者，處三年以下有期徒刑。


司法院資訊處製作；財團法人民間司法改革基金會備份。
